臺灣高雄地方法院刑事判決　　　　　　　100年度訴字第635號
公　訴　人　臺灣高雄地方法院檢察署檢察官
被　　　告　黃亨通
指定辯護人　本院公設辯護人陳信凱
上列被告因毒品危害防制條例案件，經檢察官提起公訴（100 年
度偵字第6797號），本院判決如下：
    主  文
黃亨通販賣第三級毒品，處有期徒刑貳年柒月，扣案SONY ERISS
ON行動電話手機壹支（含其內門號0000000000號SIM 卡壹張）沒
收，未扣案販賣毒品所得新臺幣壹仟伍佰元沒收之，如全部或一
部不能沒收時，以其財產抵償之。又販賣第三級毒品，處有期徒
刑貳年柒月，扣案SONY ERISSON行動電話手機壹支（含其內門號
0000000000號SIM 卡壹張）沒收，未扣案販賣毒品所得新臺幣壹
仟伍佰元沒收之，如全部或一部不能沒收時，以其財產抵償之。
應執行有期徒刑參年貳月，扣案SONY ERISSON行動電話手機壹支
（含其內門號0000000000號SIM 卡壹張）沒收；未扣案販賣毒品
所得新臺幣參仟元沒收之，如全部或一部不能沒收時，以其財產
抵償之。
    事  實
一、黃亨通明知愷他命係毒品危害防制條例第2 條第2 項第3款
    所列之第三級毒品，未經許可不得販賣，竟分別基於販賣第
    三級毒品愷他命之犯意，(一)以門號0000000000號行動電話與
    陸毅澤持用之門號0000000000號行動電話聯絡販賣第三級毒
    品愷它命，並於民國100 年1 月間某日晚間10時許，在高雄
    市○○區○○路與建工路口之超商附近，以新臺幣（下同）
    1500元之價格販賣5 克之第三級毒品愷他命予陸毅澤；(二)又
    以門號0000000000號行動電話與少年王○惠持用之門號0000
    000000號行動電話聯絡販賣第三級毒品愷它命，並於100 年
    1 月19日前後某日凌晨3 時許，在少年王○惠高雄市三民區
    ○○○路100 號8 樓之8 住處樓下，以1500元之價格販賣5
    克之第三級毒品愷他命予少年王○惠。嗣於100 年2 月24日
    晚間8 時25分許，為警持搜索票在其高雄市○○區○○路
    204 巷15弄8 之6 號住處查獲，並扣得用以犯本件販毒所用
    之門號0000000000號手機1 支，及黃亨通於100 年2 月20日
    向綽號「阿昌」所購買與本案無關之第三級毒品愷他命4 包
    （毛重共計13.36 公克）、俗稱紅豆之毒品2 顆（毛重共計
    0.66公克）、空夾鏈袋1 大包及不明藥丸28顆（毛重共計5.
    86公克）等物。
二、案經高雄市政府警察局報告臺灣高雄地方法院檢察署檢察官
    偵查起訴。
    理  由
壹、證據能力部分：
    按被告以外之人於審判外之陳述，雖不符刑事訴訟法第159
    條之1至之4之規定，然經當事人於審判程序同意作為證據，
    法院審酌該言詞陳述或書面陳述作成時之情況，認為適當者
    ，亦得為證據，刑事訴訟法第159條之5第1項定有明文。本
    判決後開引用具有傳聞證據性質之證據資料，已經檢察官、
    被告黃亨通（下稱被告）及辯護人於準備程序期日同意為證
    據使用，是其縱無刑事訴訟法第159 條之1 至第159 條之4
    或其他傳聞法則例外之情形，亦經本院審酌該證據作成之情
    況，既無違法取得情事，復無證明力明顯過低等情形，以得
    供做法院判斷事實之依據為適當，認為均有證據能力，得為
    證據。
貳、實體部分：
一、訊據被告於警詢、偵查及本院審理時，對前揭犯罪事實一(一)
    (二)均自白不諱，核與證人陸毅澤、少年王○惠於警詢、偵查
    中之證述相符，並有高雄市政府警察局刑警大隊100 年2 月
    24日搜索扣押筆錄及扣押物品目錄表、照片10張在卷可稽，
    是被告自白販賣上開第三級毒品愷他命，核與事實相符，犯
    行堪予認定。本件被告犯罪事證已臻明確，應依法論科。
二、查愷他命業經行政院公告列為毒品危害防制條例第2 條第2
    項第3 款之第三級毒品，不得非法販賣，核被告前揭犯罪事
    實一(一)(二)所為，均係犯毒品危害防制條例第4 條第3 項販賣
    第三級毒品罪。被告所犯以上2 罪，犯意各別，行為互殊，
    應予分論併罰。又被告前開犯罪後，於偵查及審判中均自白
    ，均應依毒品危害防制條例第17條第2 項規定減輕其刑。爰
    審酌毒品害人匪淺，一旦成癮，戒絕不易，非但對個人身體
    、健康之戕害至鉅，甚且禍延家庭及社會，造成嚴重社會問
    題，被告正值青少年，不思認真就學或以正當工作賺取金錢
    ，為貪圖不法利益，販賣第三級毒品愷他命，不僅破壞社會
    秩序，且對他人身體健康及社會治安危害甚大，暨犯罪後態
    度等一切情狀，分別量處如主文所示之刑，並定應執行刑，
    以資儆懲。另刑法第59條之酌量減輕其刑，必於犯罪之情狀
    ，在客觀上足以引起一般同情，認為即予宣告法定最低度刑
    期，猶嫌過重者，始有其適用，本件被告所為販賣第三級毒
    品之犯行，經上開減輕其刑後，並無情輕法重之情形，在客
    觀上尚難認可以引起一般同情，自無從依刑法第59條之規定
    ，酌量減輕其刑之必要，辯護人所請依刑法第59條規定酌減
    ，自非允當，併予敘明。
三、沒收
(一)、扣案之行動電話1 具（內含門號0000000000號SIM 卡1 張）
    ，為被告所有，業據其供陳在卷（見警卷第5 頁第3 行），
    且係供被告與陸毅澤、王○惠聯繫毒品交易事宜所用之物，
    應依毒品危害防制條例第19條 第1 項之規定宣告沒收。
(二)、被告前揭犯罪事實一(一)(二)所示販賣毒品所得共計3000元，為
    本件因犯罪所得之財物，雖未經扣案，應依毒品危害防制條
    例第19條第1 項規定宣告沒收，如全部或一部不能沒收時，
    以其財產抵償之。
(三)、扣案第三級毒品愷他命4 包（毛重共計13.36 公克）係被告
    於100 年2 月20日凌晨1時 許才向綽號「阿昌」所購買，業
    據被告於警詢時供述在卷（見警卷第6 頁），並無積極證據
    足認與被告本件犯罪有關，另扣案俗稱紅豆之毒品2 顆（毛
    重共計0.66公克）、空夾鏈袋1 大包及不明藥丸28顆（毛重
    共計5.86公克）等物，依現有卷證亦難認與被告本件犯罪有
    關，自均不另為沒收之宣告。
據上論斷，應依刑事訴訟法第299 條第1 項前段，毒品危害防制
條例第4 條第3 項、第17條第2 項、第19條第1 項，刑法第11條
、51條第5 款，判決如主文。
本案經檢察官周天畏到庭執行職務
中    華    民    國   100    年    7     月    21    日
            刑事第十九庭  審判長  法  官  陳志銘
                                  法  官  黃宣撫
                                  法  官  吳芝瑛
以上正本證明與原本無異。
如不服本判決應於收受送達後10日內向本院提出上訴書狀，並應
敘述具體理由；如未敘述上訴理由者，應於上訴期間屆滿後20日
內向本院補提理由書（均須按他造當事人之人數附繕本）「切勿
逕送上級法院」。
中    華    民    國   100    年    7     月    21    日
                                  書記官   王楨珍
附錄本件判決引用之法條：
毒品危害防制條例第4 條
製造、運輸、販賣第一級毒品者，處死刑或無期徒刑；處無期徒
刑者，得併科新臺幣2 千萬元以下罰金。
製造、運輸、販賣第二級毒品者，處無期徒刑或7 年以上有期徒
刑，得併科新臺幣1 千萬元以下罰金。
製造、運輸、販賣第三級毒品者，處5 年以上有期徒刑，得併科
新臺幣7 百萬元以下罰金。
製造、運輸、販賣第四級毒品者，處3 年以上10年以下有期徒刑
，得併科新臺幣3 百萬元以下罰金。
製造、運輸、販賣專供製造或施用毒品之器具者，處1 年以上7
年以下有期徒刑，得併科新臺幣1 百萬元以下罰金。
前五項之未遂犯罰之。